最高法院民事裁定                              八十八年度台上字第二七四○號
    上  訴  人  力章企業股份有限公司
    法定代理人  陳佩芳
    訴訟代理人  紀鎮南律師
    被 上訴 人  甲○○
                        送達.
右當事人間請求返還價金事件，上訴人對於中華民國八十八年一月二十日台灣高等法
院第二審判決（八十六年度上字第六五二號），提起上訴，本院裁定如左：
    主  文
上訴駁回。
第三審訴訟費用由上訴人負擔。
    理  由
按對於第二審判決上訴，非以其違背法令為理由，不得為之。民事訴訟法第四百六十
七條定有明文。依同法第四百六十八條規定，判決不適用法規或適用不當者，為違背
法令。而判決有同法第四百六十九條所列各款情形之一者，為當然違背法令。是當事
人提起上訴，如依民事訴訟法第四百六十八條規定，以第二審判決有不適用法規或適
用法規不當為理由時，其上訴狀或理由書應有具體之指摘，並揭示該法規之條項或其
內容。若係成文法以外之法則，應揭示該法則之旨趣。倘為司法院解釋、或本院之判
例，則應揭示該判解之字號或其內容。如以民事訴訟法第四百六十九條所列各款情形
為理由時，其上訴狀或理由書，應揭示合於該條款之事實。上訴狀或理由書如未依此
項方法表明，或其所表明者，顯與上開法條規定之情形不相合時，即難認為已對第二
審判決之違背法令有具體之指摘，其上訴自難認為合法。本件上訴人對第二審判決提
起上訴，核其上訴理由狀所載內容，略以：被上訴人並未就何人何時持銷售平面圖、
樓層高度表、銷售傢俱配置參考圖等文件向其解說之事實舉證證明，原判決竟認定上
開文件為契約之一部分，系爭房屋內交叉樑及室內高度不足為瑕疵，且一方面認定交
叉樑及室內高度符合建築法令之規定，一方面又認定交叉樑經過之處天花板下淨高僅
為二一三至二一九公分不等，非但室內頗有嚴重之壓迫感，亦嚴重影響買受人可得利
用之立體空間，就以住家為使用目的之買受人而言，其住家品質、效用較契約所定之
品質、效用顯不具備，即有理由矛盾、判決不備理由之違法，並違背論理法則云云，
無非係就原審取捨證據、認定事實之職權行使所論斷：房屋仲介公司係受上訴人之委
託而從事系爭房屋之介紹、買賣，自為上訴人之使用人，上訴人將各項廣告圖放置於
售屋現場供取閱，固屬契約之引誘，但被上訴人受此要約之引誘後，進而與上訴人之
使用人洽談買賣，上訴人之使用人並依該圖面向被上訴人解說，被上訴人因圖面所示
之隔局、位置、屋高而決定簽約訂購，即足認定上開平面圖所示房屋之隔局、屋高等
項，為契約文件之一部分；且被上訴人於簽約時之平面圖及設計圖並無交叉樑設計，
簽約後，上訴人片面變更設計，增設交叉樑，致其室內天花板下淨高不足，顯然不具
備標的物應有之品質效用等瑕疵，此瑕疵為房屋基礎結構之問題，經台灣省建築師公
會台北縣辦事處鑑定結果，屬於不能補正及除去，上訴人縱將室內天花板再行改裝，
但交叉樑經過處之室內淨高度亦不致增加，是系爭房屋雖尚未交屋，被上訴人仍得據
以物之瑕疵擔保，對上訴人主張解除系爭房屋買賣契約等情指摘為不當，並就原審已
論斷者，泛言理由矛盾、判決不備理由及違背論理法則之違法，而非具體表明合於不
適用法規或適用法規不當、或民事訴訟法第四百六十九條所列各款之情形，難認對該
判決之如何違背法令已有具體之指摘，依首揭說明，應認其上訴為不合法。次按對第
二審法院關於假執行之裁判，不得聲明不服，民事訴訟法第四百五十八條定有明文。
本件上訴人就原判決關於假執行部分提起上訴，亦有未合。
據上論結，本件上訴為不合法。依民事訴訟法第四百八十一條、第四百四十四條第一
項、第九十五條、第七十八條，裁定如主文。
中      華      民      國    八十八    年     十一     月      五      日
                              最高法院民事第二庭
                                  審判長法官  曾  桂  香
                                        法官  劉  延  村
                                        法官  徐  璧  湖
                                        法官  劉  福  聲
                                        法官  黃  秀  得
      右正本證明與原本無異
                                              書  記  官
中      華      民      國    八十八    年     十一     月     十七     日
